lietuviu.aff
#  Kiti linksniai keičiami besi-.


##############################################################################
# Būtojo dažninio laiko padalyvis
#
        T I             >       -TI,DAVUS       # eiti > eidavus


##############################################################################
#   Būtojo dažninio laiko dalyvis
#
# (mot. g. dgsk. vardininkas sutampa su mot. g. vnsk. kilmininku)
# (mot. g. dgsk. kilmininkas sutampa su vyr. g. dgsk. kilmininku)
#

        # vnsk., vyr. gim.
        T I             >       -TI,DAVĘS       # eidavęs
        T I             >       -TI,DAVUSIO
        T I             >       -TI,DAVUSIAM
        T I             >       -TI,DAVUSĮ
        T I             >       -TI,DAVUSIU
        T I             >       -TI,DAVUSIAME

        # vnsk., mot. gim.
        T I             >       -TI,DAVUSI      # eidavusi
        T I             >       -TI,DAVUSIOS
        T I             >       -TI,DAVUSIAI
        T I             >       -TI,DAVUSIĄ
        T I             >       -TI,DAVUSIA
        T I             >       -TI,DAVUSIOJE
        T I             >       -TI,DAVUSIOJ

        # dgsk., vyr. gim.
        T I             >       -TI,DAVĘ        # eidavę
        T I             >       -TI,DAVUSIŲ
        T I             >       -TI,DAVUSIEMS
        T I             >       -TI,DAVUSIUS
        T I             >       -TI,DAVUSIAIS
        T I             >       -TI,DAVUSIUOSE

        # dgsk., mot. gim.
        #T I            >       -TI,DAVUSIOS    # eidavusios
        #T I            >       -TI,DAVUSIŲ
        T I             >       -TI,DAVUSIOMS
        T I             >       -TI,DAVUSIAS
        T I             >       -TI,DAVUSIOMIS
        T I             >       -TI,DAVUSIOSE


##############################################################################
#  Būtojo dažninio laiko dalyvio įvardžiuotinė forma
#
# (mot. g. dgsk. vardininkas sutampa su mot. g. vnsk. kilmininku)
# (mot. g. dgsk. kilmininkas sutampa su vyr. g. dgsk. kilmininku)
#

        # vnsk., vyr. gim.
        T I             >       -TI,DAVUSYSIS   # eidavusysis
        T I             >       -TI,DAVUSIOJO
        T I             >       -TI,DAVUSIAJAM
        T I             >       -TI,DAVUSĮJĮ
        T I             >       -TI,DAVUSIUOJU
        T I             >       -TI,DAVUSIAJAME

        # vnsk., mot. gim.
        T I             >       -TI,DAVUSIOJI   # eidavusioji
        T I             >       -TI,DAVUSIOSIOS
        T I             >       -TI,DAVUSIAJAI
        T I             >       -TI,DAVUSIĄJĄ
        T I             >       -TI,DAVUSIĄJA
        T I             >       -TI,DAVUSIOJOJE
        T I             >       -TI,DAVUSIOJOJ

        # dgsk., vyr. gim.
        T I             >       -TI,DAVUSIEJI   # eidavusieji
        T I             >       -TI,DAVUSIŲJŲ
        T I             >       -TI,DAVUSIESIEMS
        T I             >       -TI,DAVUSIUOSIUS
        T I             >       -TI,DAVUSIAISIAIS
        T I             >       -TI,DAVUSIUOSIUOSE

        # dgsk., mot. gim.
        #T I            >       -TI,DAVUSIOSIOS # eidavusiosios
        #T I            >       -TI,DAVUSIŲJŲ
        T I             >       -TI,DAVUSIOSIOMS
        T I             >       -TI,DAVUSIĄSIAS
        T I             >       -TI,DAVUSIOSIOMIS
        T I             >       -TI,DAVUSIOSIOSE


##############################################################################
# Būsimojo laiko dalyvis
#
# (mot. g. dgsk. vardininkas sutampa su mot. g. vnsk. kilmininku)
# (mot. g. dgsk. kilmininkas sutampa su vyr. g. dgsk. kilmininku)
#

        # vnsk., vyr. gim.
        [^SŠZŽ] T I     >       -TI,SIĄS        # būti > būsiąs
        [^SZŠŽ] T I     >       -TI,SIANTIS     # būti > būsiantis
        [^SŠZŽ] T I     >       -TI,SIANČIO
        [^SŠZŽ] T I     >       -TI,SIANČIAM
        [^SŠZŽ] T I     >       -TI,SIANTĮ
        [^SŠZŽ] T I     >       -TI,SIANČIU
        [^SŠZŽ] T I     >       -TI,SIANČIAME

        [SŠ] T I        >       -TI,IĄS         # vesiąs, nešiąs
        [SŠ] T I        >       -TI,IANTIS      # vesiantis, nešiantis
        [SŠ] T I        >       -TI,IANČIO
        [SŠ] T I        >       -TI,IANČIAM
        [SŠ] T I        >       -TI,IANTĮ
        [SŠ] T I        >       -TI,IANČIU
        [SŠ] T I        >       -TI,IANČIAME

        Z T I           >       -ZTI,SIĄS       # megsiąs
        Z T I           >       -ZTI,SIANTIS    # megsiantis
        Z T I           >       -ZTI,SIANČIO
        Z T I           >       -ZTI,SIANČIAM
        Z T I           >       -ZTI,SIANTĮ
        Z T I           >       -ZTI,SIANČIU
        Z T I           >       -ZTI,SIANČIAME

        Ž T I           >       -ŽTI,ŠIĄS       # vešiąs
        Ž T I           >       -ŽTI,ŠIANTIS    # vešiantis
        Ž T I           >       -ŽTI,ŠIANČIO
        Ž T I           >       -ŽTI,ŠIANČIAM
        Ž T I           >       -ŽTI,ŠIANTĮ
        Ž T I           >       -ŽTI,ŠIANČIU
        Ž T I           >       -ŽTI,ŠIANČIAME


        # vnsk., mot. gim.
        [^SŠZŽ] T I     >       -TI,SIANTI      # būti > būsianti
        [^SŠZŽ] T I     >       -TI,SIANČIOS
        [^SŠZŽ] T I     >       -TI,SIANČIAI
        [^SŠZŽ] T I     >       -TI,SIANČIĄ
        [^SŠZŽ] T I     >       -TI,SIANČIA
        [^SŠZŽ] T I     >       -TI,SIANČIOJE
        [^SŠZŽ] T I     >       -TI,SIANČIOJ

        [SŠ] T I        >       -TI,IANTI       # vesianti, nešianti
        [SŠ] T I        >       -TI,IANČIOS
        [SŠ] T I        >       -TI,IANČIAI
        [SŠ] T I        >       -TI,IANČIĄ
        [SŠ] T I        >       -TI,IANČIA
        [SŠ] T I        >       -TI,IANČIOJE
        [SŠ] T I        >       -TI,IANČIOJ

        Z T I           >       -ZTI,SIANTI     # megsianti
        Z T I           >       -ZTI,SIANČIOS
        Z T I           >       -ZTI,SIANČIAI
        Z T I           >       -ZTI,SIANČIĄ
        Z T I           >       -ZTI,SIANČIA
        Z T I           >       -ZTI,SIANČIOJE
        Z T I           >       -ZTI,SIANČIOJ

        Ž T I           >       -ŽTI,ŠIANTI     # vešianti
        Ž T I           >       -ŽTI,ŠIANČIOS
        Ž T I           >       -ŽTI,ŠIANČIAI
        Ž T I           >       -ŽTI,ŠIANČIĄ
        Ž T I           >       -ŽTI,ŠIANČIA
        Ž T I           >       -ŽTI,ŠIANČIOJE
        Ž T I           >       -ŽTI,ŠIANČIOJ


        # dgsk., vyr. gim.
        [^SŠZŽ] T I     >       -TI,SIĄ         # būti > būsią
        [^SŠZŽ] T I     >       -TI,SIANTYS     # būti > būsiantys
        [^SŠZŽ] T I     >       -TI,SIANČIŲ
        [^SŠZŽ] T I     >       -TI,SIANTIEMS
        [^SŠZŽ] T I     >       -TI,SIANČIUS
        [^SŠZŽ] T I     >       -TI,SIANČIAIS
        [^SŠZŽ] T I     >       -TI,SIANČIUOSE

        [SŠ] T I        >       -TI,IĄ          # vesią, nešią
        [SŠ] T I        >       -TI,IANTYS      # vesiantys, nešiantys
        [SŠ] T I        >       -TI,IANČIŲ
        [SŠ] T I        >       -TI,IANTIEMS
        [SŠ] T I        >       -TI,IANČIUS
        [SŠ] T I        >       -TI,IANČIAIS
        [SŠ] T I        >       -TI,IANČIUOSE

        Z T I           >       -ZTI,SIĄ        # megsią
        Z T I           >       -ZTI,SIANTYS    # megsiantys
        Z T I           >       -ZTI,SIANČIŲ
        Z T I           >       -ZTI,SIANTIEMS
        Z T I           >       -ZTI,SIANČIUS
        Z T I           >       -ZTI,SIANČIAIS
        Z T I           >       -ZTI,SIANČIUOSE

        Ž T I           >       -ŽTI,ŠIĄ        # vešią
        Ž T I           >       -ŽTI,ŠIANTYS    # vešiantys
        Ž T I           >       -ŽTI,ŠIANČIŲ
        Ž T I           >       -ŽTI,ŠIANTIEMS
        Ž T I           >       -ŽTI,ŠIANČIUS
        Ž T I           >       -ŽTI,ŠIANČIAIS
        Ž T I           >       -ŽTI,ŠIANČIUOSE


        # dgsk., mot. gim.
        #[^SŠZŽ] T I    >       -TI,SIANČIOS    # būti > būsiančios
        #[^SŠZŽ] T I    >       -TI,SIANČIŲ
        [^SŠZŽ] T I     >       -TI,SIANČIOMS
        [^SŠZŽ] T I     >       -TI,SIANČIAS
        [^SŠZŽ] T I     >       -TI,SIANČIOMIS
        [^SŠZŽ] T I     >       -TI,SIANČIOSE

        #[SŠ] T I       >       -TI,IANČIOS     # vesiančios, nešiančios
        #[SŠ] T I       >       -TI,IANČIŲ
        [SŠ] T I        >       -TI,IANČIOMS
        [SŠ] T I        >       -TI,IANČIAS
        [SŠ] T I        >       -TI,IANČIOMIS
        [SŠ] T I        >       -TI,IANČIOSE

        #Z T I          >       -ZTI,SIANČIOS   # megsiančios
        #Z T I          >       -ZTI,SIANČIŲ
        Z T I           >       -ZTI,SIANČIOMS
        Z T I           >       -ZTI,SIANČIAS
        Z T I           >       -ZTI,SIANČIOMIS
        Z T I           >       -ZTI,SIANČIOSE

        #Ž T I          >       -ŽTI,ŠIANČIOS   # vešiančios
        #Ž T I          >       -ŽTI,ŠIANČIŲ
        Ž T I           >       -ŽTI,ŠIANČIOMS
        Ž T I           >       -ŽTI,ŠIANČIAS
        Ž T I           >       -ŽTI,ŠIANČIOMIS
        Ž T I           >       -ŽTI,ŠIANČIOSE


##############################################################################
#  Būsimojo laiko dalyvio įvardžiuotinė forma
#
# (mot. g. dgsk. vardininkas sutampa su mot. g. vnsk. kilmininku)
# (mot. g. dgsk. kilmininkas sutampa su vyr. g. dgsk. kilmininku)
#

        # vnsk., vyr. gim.
        [^SŠZŽ] T I     >       -TI,SIANTYSIS   # būti > būsiantysis
        [^SŠZŽ] T I     >       -TI,SIANČIOJO
        [^SŠZŽ] T I     >       -TI,SIANČIAJAM
        [^SŠZŽ] T I     >       -TI,SIANTĮJĮ
        [^SŠZŽ] T I     >       -TI,SIANČIUOJU
        [^SŠZŽ] T I     >       -TI,SIANČIAJAME

        [SŠ] T I        >       -TI,IANTYSIS    # vesiantysis, nešiantysis
        [SŠ] T I        >       -TI,IANČIOJO
        [SŠ] T I        >       -TI,IANČIAJAM
        [SŠ] T I        >       -TI,IANTĮJĮ
        [SŠ] T I        >       -TI,IANČIUOJU
        [SŠ] T I        >       -TI,IANČIAJAME

        Z T I           >       -ZTI,SIANTYSIS  # megsiantysis
        Z T I           >       -ZTI,SIANČIOJO
        Z T I           >       -ZTI,SIANČIAJAM
        Z T I           >       -ZTI,SIANTĮJĮ
        Z T I           >       -ZTI,SIANČIUOJU
        Z T I           >       -ZTI,SIANČIAJAME

        Ž T I           >       -ŽTI,ŠIANTYSIS  # vešiantysis
        Ž T I           >       -ŽTI,ŠIANČIOJO
        Ž T I           >       -ŽTI,ŠIANČIAJAM
        Ž T I           >       -ŽTI,ŠIANTĮJĮ
        Ž T I           >       -ŽTI,ŠIANČIUOJU
        Ž T I           >       -ŽTI,ŠIANČIAJAME

        # vnsk., mot. gim.
        [^SŠZŽ] T I     >       -TI,SIANČIOJI   # būti > būsiančioji
        [^SŠZŽ] T I     >       -TI,SIANČIOSIOS
        [^SŠZŽ] T I     >       -TI,SIANČIAJAI
        [^SŠZŽ] T I     >       -TI,SIANČIĄJĄ
        [^SŠZŽ] T I     >       -TI,SIANČIĄJA
        [^SŠZŽ] T I     >       -TI,SIANČIOJOJE
        [^SŠZŽ] T I     >       -TI,SIANČIOJOJ

        [SŠ] T I        >       -TI,IANČIOJI    # vesiančioji, nešiančioji
        [SŠ] T I        >       -TI,IANČIOSIOS
        [SŠ] T I        >       -TI,IANČIAJAI
        [SŠ] T I        >       -TI,IANČIĄJĄ
        [SŠ] T I        >       -TI,IANČIĄJA
        [SŠ] T I        >       -TI,IANČIOJOJE
        [SŠ] T I        >       -TI,IANČIOJOJ

        Z T I           >       -ZTI,SIANČIOJI  # megsiančioji
        Z T I           >       -ZTI,SIANČIOSIOS
        Z T I           >       -ZTI,SIANČIAJAI
        Z T I           >       -ZTI,SIANČIĄJĄ
        Z T I           >       -ZTI,SIANČIĄJA
        Z T I           >       -ZTI,SIANČIOJOJE
        Z T I           >       -ZTI,SIANČIOJOJ

        Ž T I           >       -ŽTI,ŠIANČIOJI  # vešiančioji
        Ž T I           >       -ŽTI,ŠIANČIOSIOS
        Ž T I           >       -ŽTI,ŠIANČIAJAI
        Ž T I           >       -ŽTI,ŠIANČIĄJĄ
        Ž T I           >       -ŽTI,ŠIANČIĄJA
        Ž T I           >       -ŽTI,ŠIANČIOJOJE
